src-fst-morphology-affixes-derivations-inflections.lexc.md
TIR og TITIR

Udkommenterede lexica - Flyttet til derivations-inflections.bak20200319 på Pers Mac

| --- 
| --- 

* LEXICON Z1+qaZ  !### udkommentererede gemineringsleksika, erstattet af GEMS (stop, klusil) og GEMC (kontinuant)

* LEXICON Z1+qoZ  

* LEXICON Z1+qeZ  

* LEXICON ZsaqZ  

* LEXICON Z1+kaZ  

* LEXICON Z1+keZ  

* LEXICON Z1+koZ  

* LEXICON Z1+laZ  

* LEXICON Z1+loZ  

* LEXICON Z1+naZ  

* LEXICON Z1+noZ  tilføjet livm 20170522 til nanoq med gemination af n

* LEXICON Z1nujaqZ  

* LEXICON Z1joqZ  nominer som i qajoq:qa

* LEXICON Z1+ngaZ  

* LEXICON Z1+ngeZ  iviangeq, ivianngit

* LEXICON Z1+ssZmorf  derivationsmorfemer til nominer

* LEXICON Z1+niuZmorf  derivationsmorfemer til niu

* LEXICON Z1+maZmorf  derivationsmorfemer til nominer som isuma

* LEXICON Z1+meZmorf  derivationsmorfemer til nominer

* LEXICON Z1+kaZmorf  derivationsmorfemer til nominer

* LEXICON Z1+keZmorf  derivationsmorfemer til nominer atigeq

* LEXICON Z1+koZmorf  derivationsmorfemer til nominer

* LEXICON ZsaqZmorf  derivationsmorfemer til nominer

* LEXICON Z1+qaZmorf  derivationsmorfemer til nominer

* LEXICON Z1+qoZmorf  derivationsmorfemer til nominer

* LEXICON Z1+qeZmorf  derivationsmorfemer til nominer

* LEXICON Z1+laZmorf  derivationsmorfemer til nominer

* LEXICON Z1+loZmorf  derivationsmorfemer til nominer som nuloq

* LEXICON Z1+naZmorf  derivationsmorfemer til nominer med gemination af n

* LEXICON Z1+noZmorf  derivationsmorfemer til nanoq med gemination af n tilføjet 20170522

* LEXICON Z1nujaqZmorf  typen nujaq+Der/nn:nu

* LEXICON Z1joqZmorf  typen pujoq+Der/nn:pu

* LEXICON Z1+ngaZmorf  typen sapangaq+Der/nn:sapan

* LEXICON Z1+ngeZmorf  typen iviangeq+Der/nn:ivian

* LEXICON Z1+ssZ  

* LEXICON Z1+niuZ  

* LEXICON Z1+maZ  

* LEXICON Z1+meZ  

- LEXICON N_Loan_ACR_morf  Derivationsmorfemer til akronymer som BMW, IT etc. som er nominale og kan bøjes
	 -  N_Loan_ACR_infl ;   !PL20240511 nyt fortsættelseslex

* * *

<small>This (part of) documentation was generated from [src/fst/morphology/affixes/derivations-inflections.lexc](https://github.com/giellalt/lang-kal/blob/main/src/fst/morphology/affixes/derivations-inflections.lexc)</small>
